臺灣基隆地方法院刑事判決　　　　　　 100年度訴緝字第18號
公　訴　人　臺灣基隆地方法院檢察署檢察官
被　　　告　周洋帆
上列被告因違反毒品危害防制條例案件，經檢察官提起公訴（97
年度毒偵字第1545號、第1595號），被告就被訴事實為有罪之陳
述，本院合議庭裁定由受命法官獨任進行審判，經改依簡式審判
程序審理後判決如下：
    主  文
周洋帆施用第一級毒品，累犯，處有期徒刑捌月；又施用第一級
毒品，累犯，處有期徒刑捌月。應執行有期徒刑壹年。
    事  實
一、周洋帆前因施用第一級毒品案件，經本院裁定送觀察勒戒後
    ，認無繼續施用毒品之傾向，於民國93年9 月14日執行完畢
    釋放出所，並由臺灣基隆地方法院檢察署檢察官以93年度毒
    偵字第1481號、第1535號為不起訴處分確定。又於上開觀察
    勒戒執行完畢釋放後之5 年內，因施用第一級毒品案件，經
    本院以93年度訴字第869 號判決判處有期徒刑7 月確定。又
    因搶奪案件，經本院以93年度訴字第617 號判決判處有期徒
    刑10月確定。其因上開2 案件所處之刑，嗣經本院以94年度
    聲字第437 號裁定合併應執行有期徒刑1 年3 月確定。其於
    94年1 月13日入監執行，95年3 月31日執行完畢（構成累犯
    ）。再因施用第一級毒品案件，經本院以95年度訴字第717
    號判決判處有期徒刑9 月確定，嗣再經本院以96年度聲減字
    第545 號裁定減為有期徒刑4 月15日。另因詐欺案件，經臺
    灣臺中地方法院以96年度簡字第889 號判決判處有期徒刑2
    月確定。其因上開2 案件所處之刑，嗣經臺灣臺中地方法院
    以97年度聲字第546 號裁定合併定應執行有期徒刑6 月確定
    ，並於96年11月14日執行完畢（構成累犯）。
二、詎周洋帆猶未戒斷毒癮，復分別基於施用第一級毒品海洛因
    之犯意，分別為施用第一級毒品海洛因之行為：
  (一)97年4 月24日上午7 、8 時許，在基隆市○○○路113 巷83
    號住處，以將第一級毒品海洛因摻水注入注射針筒，再施打
    入身體之方式，施用第一級毒品海洛因1 次。嗣於同日下午
    1 時50分許，周洋帆駕駛2M-995號營業用小客車，行經基隆
    市○○區○○街2 號前，因形跡可疑，為警攔停時，竟駕車
    衝撞警車後逃逸，員警乃循線通知周洋帆到案（涉嫌妨害公
    務案件，現由檢察官另案偵辦中），且經徵得其同意後採尿
    送驗，結果呈嗎啡之陽性反應，始悉上情。
  (二)97年5 月3 日晚間8 時許，同在上址，以同前方式，施用第
    一級毒品海洛因1 次。嗣於翌日晚間9 時許，周洋帆徒步行
    經基隆市中山區○○○路31號橋下時，遇警攔撿又逃逸現場
    ，為警上前攔停，且經徵得其同意採尿送驗，結果呈嗎啡之
    陽性反應，始悉上情。
三、案經基隆市警察局第四分局報告臺灣基隆地方法院檢察署檢
    察官偵查後起訴。
    理  由
一、本件被告周洋帆所犯者非為死刑、無期徒刑、最輕本刑為3
    年以上有期徒刑之罪或高等法院管轄第一審案件，其於準備
    程序進行中，先就被訴事實為有罪之陳述，經告知其簡式審
    判程序之旨，並聽取公訴人、被告之意見後，本院業已依刑
    事訴訟法第273 條之1 第1 項之規定，裁定由受命法官獨任
    以簡式審判程序進行本案之審理。
貳、實體事項：
一、上開事實，業據被告於本院審理時坦承在卷，且其先後2 次
    為警查獲時所採集之尿液送驗後，結果均呈嗎啡之陽性反應
    ，有台灣尖端先進生技醫藥股份有限公司濫用藥物檢驗報告
    及基隆市警察局第四分局偵辦毒品案件尿液檢體對照表各2
    紙附卷可稽，被告之自白核與事實相符，可以採信。又被告
    前因施用第一級毒品案件，經本院裁定送觀察勒戒後，認無
    繼續施用毒品之傾向，於93年9 月14日執行完畢釋放出所等
    情，有臺灣高等法院被告前案紀錄表在卷可查。綜上，被告
    於觀察勒戒執行完畢釋放後之5 年內，再次施用第一級毒品
    海洛因之犯行洵堪認定，應依法論科。
二、查海洛因係毒品危害防制條例第2 條第2 項第1 款所定之第
    一級毒品，被告如事實欄二所示先後非法施用第一級毒品海
    洛因之行為，核均係犯毒品危害防制條例第10條第1 項之施
    用第一級毒品罪。被告先後2 次因施用而持有第一級毒品海
    洛因之低度行為，各應為其施用第一級毒品之高度行為所吸
    收，均不另論罪。再被告前曾受如事實欄一所示有期徒刑之
    執行完畢，有臺灣高等法院被告前案紀錄表在卷可憑，其於
    有期徒刑執行完畢釋放後之5 年內，故意再犯本件有期徒刑
    以上之罪，合於累犯之規定，其所犯上開2 罪，均應依刑法
    第47條第1 項規定，加重其刑。被告所犯上開2 罪，犯意各
    別，行為不同，應予分論併罰，爰審酌被告犯罪之動機、曾
    有施用毒品之前科仍不知戒除，惟犯罪後坦承犯行，且所犯
    施用毒品犯行乃戕害自己身心健康，並未危及他人等一切情
    狀，分別量處如主文所示之刑，並定其應執行之刑如主文所
    示。。
據上論斷，應依刑事訴訟法第273 條之1 第1 項、第299 條第1
項前段，毒品危害防制條例第10條第1 項、第23條第2 項，刑法
第11條前段、第47條第1 項、第51條第5款，判決如主文。
本案經檢察官李辛茹到庭執行職務。
中    華    民    國   100    年    7     月    29    日
                  刑事第二庭法  官  劉桂金
以上正本證明與原本無異。
如不服本判決應於收受送達後10日內向本院提出上訴書狀，並應
敘述具體理由；其未敘述上訴理由者，應於上訴期間屆滿後20日
內向本院補提理由書(均須按他造當事人之人數附繕本)「切勿逕
送上級法院」。
中    華    民    國   100    年    7     月    29    日
                            書記官  許元又
附錄本案論罪法條：
毒品危害防制條例第10條第1 項
施用第一級毒品者，處6 月以上5 年以下有期徒刑。